

#### **PERFIL**

Ingeniero de pruebas apasionado con habilidades para concebir nuevas alternativas y adquirir rápidamente conocimientos en diversas áreas. Destaco por ser responsable, aprender fácilmente y colaborar efectivamente en grupos diversos.

Mi enfoque laboral se centra en las Pruebas de Software, tanto manuales como automatizadas, con especialización en validar y verificar software para garantizar su calidad y valor para los usuarios.

Además, tengo sólidos conocimientos en gestión de proyectos con metodología SCRUM, y poseo habilidades en bases de datos SQL.

Listo para llevar mi experiencia y habilidades versátiles a un nuevo desafío, con el objetivo de impulsar la calidad y éxito en tu equipo.

#### **CONTACTO**

TELÉFONO: +57 3113198129

#### SITIO WEB:

https://www.linkedin.com/in/edgarduvan-lemus-ramos-731070136/

CORREO ELECTRÓNICO: edgar duvan I r@hotmail.com

#### **AFICIONES**

Desarrollo Web Deporte Video Juegos

# EDGAR DUVAN LEMUS RAMOS

**QA** Automation Senior

### **EDUCACIÓN**

### Antonio Maria Claret Educational Institution, Quibdó - Chocó 01/2007 – 11/2012

Institución donde estudió todo el bachillerato, destacándome por mi destreza deportiva y gran proactividad

## Fundación Universitaria Católica del Norte, Medellín - Antioquia 01/2020 – 10/2022

Ingeniería de Informático - Graduado

#### Universidad de Medellín, Medellín - Antioquia

01/2023 - 11/2023

Especialización en ingeniería de Software - Actualmente

#### **EXPERIENCIA LABORAL**

#### Gestor de Innovacion • SQA S.A

08/2020 – Actualidad

 Gestor de innovación encargado en adquisición de conocimiento de las nuevas tecnologías y herramientas para el uso de creación de nuevos Framework y herramientas.
 También en la capacitación a personal en tecnología y herramientas para el uso de proyectos en clientes.

#### Analista Integral de Prueba • SQA S.A

07/2019 - 07/2020

 Analista de pruebas manuales y automatizadas en el proyecto de Davivienda CAM en dispositivo móvil, utilizando Java, Screenplay y Cucumber. También trabajó como Gestor de Innovación en SQA S.A, adquiriendo conocimiento de nuevas tecnologías y herramientas para la creación de nuevos Framework y herramientas.

### **Testing Analyst • Testing Automation • Sophos Solutions** 10/2018 – 07/2019

 Analista de pruebas manuales y automatizadas en el proyecto de Bancolombia Finacle, utilizando Java, Screenplay, Cucumber y Oracle. También trabajó como Analista de pruebas manuales en el proyecto Tigo Une, utilizando la metodología tradicional.

#### **Testing Analyst • Tata Consultancy Services**

06/2018 - 08/2018

 Analista de pruebas manuales y automatizadas en el proyecto de Bancolombia CDT, utilizando Java, Screenplay y Cucumber en la herramienta AS400.

Diplomados/Certificados	Institución
Diplomatura en Docencia Universitaria	Universidad de Medellin
	CertiProf
Devops Essentials	
Professional Certificate	
(DEPC)	
Cyber Security Foundation Professional	CertiProf
Certificate - CSFPC	
Certificación en Desarrollo Web	Next U
Scrum Foundation Professional Certification - SFPC	CertiProf
Scrum Fundamentals Certified	Scrum Study

#### **CONOCIMIENTOS**

